Minutes et répertoires du notaire Marie Charles Victor AMY, 24 avril 1895 - 10 janvier 1921 (étude XL)
Archives nationales (France)
Minutes et répertoires du notaire Marie Charles Victor AMY (étude XL)
24 avril 1895 - 10 janvier 1921
MC/ET/XL/747 - MC/ET/XL/1083, MC/RE/XL/15 - MC/RE/XL/17
AMY, Marie Charles Victor; Etude XL
38 mètres linéaires
Archives nationales de France
Minutes et répertoires :la loi 2008-696 du 15 juillet 2008 relative aux archives a fixé à 75 ans à compter de la date de l'acte, ou à 25 ans à compter de la date du décès de l'intéressé si ce délai est plus bref, le délai de communication des minutes et répertoires des notaires; ce délai est porté à 100 ans à compter de la date de l'acte si le document se rapporte à un mineur (code du Patrimoine, articles L213-2, 4e d et 5e).
Autres documents de l'étude (dossiers de clients, comptabilité...) :s'agissant d'archives privées, ces documents sont communicables selon les modalités fixées par le déposant ou le donateur.
Certains documents ne sont pas accessibles en raison de leur mauvais état de conservation.
Versement
Accès aux instruments de recherche de tous les notaires de l’étude XL
Archives de l'étude XL
- Minutes de Marie Charles Victor AMY, 24 avril 1895 - 10 janvier 1921; MC/ET/XL/747 - MC/ET/XL/1083; cauchards de 8, 10, 12,5 et 15 cm 336 articles
  - Minutes. 1895, 24 avril - 31 mai, 24 avril - 31 mai 1895; MC/ET/XL/747
    Informations complémentaires:
    D'autre actes datés du 24 avril 1895 ont été passés par le notaire précédent: voir la cote MC/ET/XL/746
    Ancienne cote:
    Ancienne cotation CAC Fontainebleau: 19870283/57
    Informations concernant le classement:
    Le niveau inférieur de description, quand il existe, correspond aux minutes d'actes. Toutes les minutes ne sont pas forcément décrites une à une. Les descriptions de ces minutes sont plus ou moins détaillées.
    autres actes du 24 avril 1895
    Minutes et répertoires du notaire Charles Victor AMY, 16 septembre 1847 - 24 avril 1895 (étude XL)#Minutes. 1895, 1er avril - 24 avril#MC/ET/XL/746
    - Inventaire après décès de Jean Gilles Chéreaux, 6, rue de l'Annonciation., 24 avril 1895; MC/ET/XL/747
      Originie de l'information:
      Acte signalé par le personnel du Minutier central des notaires de Paris.
      Date de la création de la notice: 2015 (M. Locatelli)
      inventaire après décès; Chereaux, Jean Gilles; Annonciation (rue de l')
  - Minutes. 1895, juin, juin 1895; MC/ET/XL/748
    Ancienne cotation CAC Fontainebleau: 19870283/58
  - Minutes. 1895, juillet, juillet 1895; MC/ET/XL/749
    Ancienne cotation CAC Fontainebleau: 19870283/59
  - Minutes. 1895, août, août 1895; MC/ET/XL/750
    Ancienne cotation CAC Fontainebleau: 19870283/60
  - Minutes. 1895, septembre, septembre 1895; MC/ET/XL/751
    Ancienne cotation CAC Fontainebleau: 19870283/61
  - Minutes. 1895, octobre, octobre 1895; MC/ET/XL/752
    Ancienne cotation CAC Fontainebleau: 19870283/62
  - Minutes. 1895, novembre, novembre 1895; MC/ET/XL/753
    Ancienne cotation CAC Fontainebleau: 19870283/63
  - Minutes. 1895, décembre, décembre 1895; MC/ET/XL/754
    Ancienne cotation CAC Fontainebleau: 19870283/64
  - Minutes. 1896, janvier, janvier 1896; MC/ET/XL/755
    Ancienne cotation CAC Fontainebleau: 19870283/65
  - Minutes. 1896, février, février 1896; MC/ET/XL/756
    Ancienne cotation CAC Fontainebleau: 19870283/66
  - Minutes. 1896, 1er mars - 19 mars, 1er mars - 19 mars 1896; MC/ET/XL/757
    Ancienne cotation CAC Fontainebleau: 19870283/67
  - Minutes. 1896, 20 mars - 31 mars, 20 mars - 31 mars 1896; MC/ET/XL/758
    Ancienne cotation CAC Fontainebleau: 19870283/68
  - Minutes. 1896, avril, avril 1896; MC/ET/XL/759
    Ancienne cotation CAC Fontainebleau: 19870283/69
  - Minutes. 1896, mai, mai 1896; MC/ET/XL/760
    Ancienne cotation CAC Fontainebleau: 19870283/70
  - Minutes. 1896, juin, juin 1896; MC/ET/XL/761
    Ancienne cotation CAC Fontainebleau: 19870283/71
  - Minutes. 1896, juillet, juillet 1896; MC/ET/XL/762
    Ancienne cotation CAC Fontainebleau: 19870283/72
  - Minutes. 1896, août - septembre, août - septembre 1896; MC/ET/XL/763
    Ancienne cotation CAC Fontainebleau: 19870283/73
  - Minutes. 1896, octobre, octobre 1896; MC/ET/XL/764
    Ancienne cotation CAC Fontainebleau: 19870283/74
  - Minutes. 1896, novembre, novembre 1896; MC/ET/XL/765
    Ancienne cotation CAC Fontainebleau: 19870283/75
  - Minutes. 1896, décembre, décembre 1896; MC/ET/XL/766
    Ancienne cotation CAC Fontainebleau: 19870283/76
  - Minutes. 1897, janvier, janvier 1897; MC/ET/XL/767
    Ancienne cotation CAC Fontainebleau: 19870283/77
  - Minutes. 1897, février, février 1897; MC/ET/XL/768
    Ancienne cotation CAC Fontainebleau: 19870283/78
  - Minutes. 1897, mars, mars 1897; MC/ET/XL/769
    Ancienne cotation CAC Fontainebleau: 19870283/79
  - Minutes. 1897, avril, avril 1897; MC/ET/XL/770
    Ancienne cotation CAC Fontainebleau: 19870283/80
  - Minutes. 1897, 1er mai - 17 mai, 1er mai - 17 mai 1897; MC/ET/XL/771
    Ancienne cotation CAC Fontainebleau: 19870283/81
  - Minutes. 1897, 18 mai - 31 mai, 18 mai - 31 mai 1897; MC/ET/XL/772
    Ancienne cotation CAC Fontainebleau: 19870283/82
  - Minutes. 1897, juin, juin 1897; MC/ET/XL/773
    Ancienne cotation CAC Fontainebleau: 19870283/83
  - Minutes. 1897, juillet, juillet 1897; MC/ET/XL/774
    Ancienne cotation CAC Fontainebleau: 19870283/84
  - Minutes. 1897, août - septembre, août - septembre 1897; MC/ET/XL/775
    Ancienne cotation CAC Fontainebleau: 19870283/85
  - Minutes. 1897, octobre, octobre 1897; MC/ET/XL/776
    Ancienne cotation CAC Fontainebleau: 19870283/86
  - Minutes. 1897, novembre, novembre 1897; MC/ET/XL/777
    Ancienne cotation CAC Fontainebleau: 19870283/87
  - Minutes. 1897, décembre, décembre 1897; MC/ET/XL/778
    Ancienne cotation CAC Fontainebleau: 19870283/88
  - Minutes. 1898, janvier, janvier 1898; MC/ET/XL/779
    Ancienne cotation CAC Fontainebleau: 19870283/89
  - Minutes. 1898, février, février 1898; MC/ET/XL/780
    Ancienne cotation CAC Fontainebleau: 19870283/90
  - Minutes. 1898, 1er mars - 13 mars, 1er mars - 13 mars 1898; MC/ET/XL/781
    Ancienne cotation CAC Fontainebleau: 19870283/91
  - Minutes. 1898, 14 mars - 31 mars, 14 mars - 31 mars 1898; MC/ET/XL/782
    Ancienne cotation CAC Fontainebleau: 19870283/92
  - Minutes. 1898, avril, avril 1898; MC/ET/XL/783
    Ancienne cotation CAC Fontainebleau: 19870283/93
  - Minutes. 1898, mai, mai 1898; MC/ET/XL/784
    Ancienne cotation CAC Fontainebleau: 19870283/94
  - Minutes. 1898, juin, juin 1898; MC/ET/XL/785
    Ancienne cotation CAC Fontainebleau: 19870283/95
  - Minutes. 1898, 1er juillet - 21 juillet, 1er juillet - 21 juillet 1898; MC/ET/XL/786
    Ancienne cotation CAC Fontainebleau: 19870283/96
  - Minutes. 1898, 22 juillet - 31 juillet, 22 juillet - 31 juillet 1898; MC/ET/XL/787
    Ancienne cotation CAC Fontainebleau: 19870283/97
  - Minutes. 1898, août, août 1898; MC/ET/XL/788
    Ancienne cotation CAC Fontainebleau: 19870283/98
  - Minutes. 1898, septembre, septembre 1898; MC/ET/XL/789
    Ancienne cotation CAC Fontainebleau: 19870283/99
  - Minutes. 1898, octobre, octobre 1898; MC/ET/XL/790
    Ancienne cotation CAC Fontainebleau: 19870283/100
  - Minutes. 1898, novembre, novembre 1898; MC/ET/XL/791
    Ancienne cotation CAC Fontainebleau: 19870283/101
  - Minutes. 1898, 1er décembre - 18 décembre, 1er décembre - 18 décembre 1898; MC/ET/XL/792
    Ancienne cotation CAC Fontainebleau: 19870283/102
  - Minutes. 1898, 19 décembre - 31 décembre, 19 décembre - 31 décembre 1898; MC/ET/XL/793
    Ancienne cotation CAC Fontainebleau: 19870283/103
  - Minutes. 1899, janvier, janvier 1899; MC/ET/XL/794
    Ancienne cotation CAC Fontainebleau: 19870283/104
  - Minutes. 1899, février, février 1899; MC/ET/XL/795
    Ancienne cotation CAC Fontainebleau: 19870283/105
  - Minutes. 1899, mars, mars 1899; MC/ET/XL/796
    Ancienne cotation CAC Fontainebleau: 19870283/106
  - Minutes. 1899, avril, avril 1899; MC/ET/XL/797
    Ancienne cotation CAC Fontainebleau: 19870283/107
  - Minutes. 1899, mai, mai 1899; MC/ET/XL/798
    Ancienne cotation CAC Fontainebleau: 19870283/108
  - Minutes. 1899, juin, juin 1899; MC/ET/XL/799
    Ancienne cotation CAC Fontainebleau: 19870283/109
  - Minutes. 1899, 1er juillet - 14 juillet, 1er juillet - 14 juillet 1899; MC/ET/XL/800
    Ancienne cotation CAC Fontainebleau: 19870283/110
  - Minutes. 1899, 15 juillet - 31 juillet, 15 juillet - 31 juillet 1899; MC/ET/XL/801
    Ancienne cotation CAC Fontainebleau: 19870283/111
  - Minutes. 1899, août - septembre, août - septembre 1899; MC/ET/XL/802
    Ancienne cotation CAC Fontainebleau: 19870283/112
  - Minutes. 1899, octobre, octobre 1899; MC/ET/XL/803
    Ancienne cotation CAC Fontainebleau: 19870283/113
  - Minutes. 1899, novembre, novembre 1899; MC/ET/XL/804
    Ancienne cotation CAC Fontainebleau: 19870283/114
  - Minutes. 1899, décembre, décembre 1899; MC/ET/XL/805
    Ancienne cotation CAC Fontainebleau: 19870283/115
  - Minutes. 1900, 1er au 23 janvier, 1er janvier - 23 janvier 1899; MC/ET/XL/806
    Ancienne cotation CAC Fontainebleau: 19870283/116
  - Minutes. 1900, 24 janvier - 15 février, 24 janvier - 15 février 1900; MC/ET/XL/808
  - Minutes. 1900, 16 février -28 février, 16 février - 28 février 1900; MC/ET/XL/809
  - Minutes. 1900, mars, mars 1900; MC/ET/XL/810
  - Minutes. 1900, avril, avril 1900; MC/ET/XL/811
  - Minutes. 1900, mai, mai 1900; MC/ET/XL/812
  - Minutes. 1899, 1er juin - 15 juin, 1er juin - 15 juin 1900; MC/ET/XL/813
  - Minutes. 1900, 16 juin - 30 juin, 16 juin - 30 juin 1900; MC/ET/XL/814
  - Minutes. 1900, juillet, juillet 1900; MC/ET/XL/815
  - Minutes. 1900, août, août 1900; MC/ET/XL/816
  - Minutes. 1900, septembre, septembre 1900; MC/ET/XL/817
  - Minutes. 1900, octobre, octobre 1900; MC/ET/XL/818
  - Minutes. 1900, novembre, novembre 1900; MC/ET/XL/819
  - Minutes. 1900, décembre, décembre 1900; MC/ET/XL/820
  - Minutes. 1901, janvier, janvier 1901; MC/ET/XL/821
  - Minutes. 1901, 1er février - 15 février, 1er février - 15 février 1901; MC/ET/XL/822
  - Minutes. 1901, 16 février - 28 février, 16 février - 28 février 1901; MC/ET/XL/823
  - Minutes. 1901, 1er mars - 15 mars, 1er mars - 15 mars 1901; MC/ET/XL/824
  - Minutes. 1901, 16 mars - 31 mars, 16 mars - 31 mars 1901; MC/ET/XL/825
  - Minutes. 1901, 1er avril - 15 avril, 1er avril - 15 avril 1901; MC/ET/XL/826
  - Minutes. 1901, 16 avril - 30 avril, 16 avril - 30 avril 1901; MC/ET/XL/827
  - Minutes. 1901, 1er mai - 14 mai, 1er mai - 14 mai 1901; MC/ET/XL/828
  - Minutes. 1901, 15 mai - 31 mai, 15 mai - 31 mai 1901; MC/ET/XL/829
  - Minutes. 1901, 1er juin - 15 juin, 1er juin - 15 juin 1901; MC/ET/XL/830
  - Minutes. 1901, 16 juin - 30 juin, 16 juin - 30 juin 1901; MC/ET/XL/831
  - Minutes. 1901, 1er juillet - 15 juillet, 1er juillet - 15 juillet 1901; MC/ET/XL/832
  - Minutes. 1901, 16 juillet - 31 juillet, 16 juillet - 31 juillet 1901; MC/ET/XL/833
  - Minutes. 1901, août, août 1901; MC/ET/XL/834
  - Minutes. 1901, septembre, septembre 1900; MC/ET/XL/835
  - Minutes. 1901, 1er octobre - 15 octobre, 1er octobre - 15 octobre 1901; MC/ET/XL/836
  - Minutes. 1901, 16 octobre - 31 octobre, 16 octobre - 31 octobre 1901; MC/ET/XL/837
  - Minutes. 1901, novembre, novembre 1901; MC/ET/XL/838
  - Minutes. 1901, 1er décembre - 15 décembre, 1er décembre - 15 décembre 1901; MC/ET/XL/839
  - Minutes. 1901, 16 décembre - 31 décembre, 16 décembre - 31 décembre 1901; MC/ET/XL/840
  - Minutes. 1902, 1er janvier - 15 janvier, 1er janvier - 15 janvier 1902; MC/ET/XL/841
  - Minutes. 1902, 16 janvier - 31 janvier, 16 janvier - 31 janvier 1902; MC/ET/XL/842
  - Minutes. 1902, 1er février - 15 février, 1er février - 15 février 1902; MC/ET/XL/843
  - Minutes. 1902, 16 février - 28 février, 16 février - 28 février 1902; MC/ET/XL/844
  - Minutes. 1902, 1er mars - 15 mars, 1er mars - 15 mars 1902; MC/ET/XL/845
  - Minutes. 1902, 16 mars - 31 mars, 16 mars - 31 mars 1902; MC/ET/XL/846
  - Minutes. 1902, avril, avril 1902; MC/ET/XL/847
  - Minutes. 1902, 1er mai - 15 mai, 1er mai - 15 mai 1902; MC/ET/XL/848
  - Minutes. 1902, 16 mai - 31 mai, 16 mai - 31 mai 1902; MC/ET/XL/849
  - Minutes. 1902, 1er juin - 15 juin, 1er juin - 15 juin 1902; MC/ET/XL/850
  - Minutes. 1902, 16 juin - 30 juin, 16 juin - 30 juin 1902; MC/ET/XL/851
  - Minutes. 1902, 1er juillet - 15 juillet, 1er juillet - 15 juillet 1902; MC/ET/XL/852
  - Minutes. 1902, 16 juillet - 31 juillet, 16 juillet - 31 juillet 1902; MC/ET/XL/853
  - Minutes. 1902, août, août 1902; MC/ET/XL/854
  - Minutes. 1902, septembre, septembre 1902; MC/ET/XL/855
  - Minutes. 1902, octobre, octobre 1902; MC/ET/XL/856
  - Minutes. 1902, novembre, novembre 1902; MC/ET/XL/857
  - Minutes. 1902, 1er décembre - 15 décembre, 1er décembre - 15 décembre 1902; MC/ET/XL/858
  - Minutes. 1902, 16 décembre - 31 décembre, 16 décembre - 31 décembre 1902; MC/ET/XL/859
  - Minutes. 1903, janvier, janvier 1903; MC/ET/XL/860
  - Minutes. 1903, février, février 1903; MC/ET/XL/861
  - Minutes. 1903, mars, mars 1903; MC/ET/XL/862
  - Minutes. 1903, avril, avril 1903; MC/ET/XL/863
  - Minutes. 1903, mai, mai 1903; MC/ET/XL/864
  - Minutes. 1903, juin, juin 1903; MC/ET/XL/865
  - Minutes. 1903, juillet, juillet 1903; MC/ET/XL/866
  - Minutes. 1903, août, août 1903; MC/ET/XL/867
  - Minutes. 1903, septembre, septembre 1903; MC/ET/XL/868
  - Minutes. 1903, octobre, octobre 1903; MC/ET/XL/869
  - Minutes. 1903, novembre, novembre 1903; MC/ET/XL/870
  - Minutes. 1903, décembre, décembre 1903; MC/ET/XL/871
  - Minutes. 1904, janvier, janvier 1904; MC/ET/XL/872
  - Minutes. 1904, février, février 1904; MC/ET/XL/873
  - Minutes. 1904, mars, mars 1904; MC/ET/XL/874
  - Minutes. 1904, avril, avril 1904; MC/ET/XL/875
  - Minutes. 1904, mai, mai 1904; MC/ET/XL/876
  - Minutes. 1904, 1er juin - 15 juin, 1er juin - 15 juin 1904; MC/ET/XL/877
  - Minutes. 1904, 16 juin - 31 juin, 16 juin - 30 juin 1904; MC/ET/XL/878
  - Minutes. 1904, juillet, juillet 1904; MC/ET/XL/879
  - Minutes. 1904, août, août 1904; MC/ET/XL/880
  - Minutes. 1904, septembre, septembre 1904; MC/ET/XL/881
  - Minutes. 1904, octobre, octobre 1904; MC/ET/XL/882
  - Minutes. 1904 ,novembre, novembre 1904; MC/ET/XL/883
  - Minutes. 1904, décembre, décembre 1904; MC/ET/XL/884
  - Minutes. 1905, janvier, janvier 1905; MC/ET/XL/885
  - Minutes. 1905, février, février 1905; MC/ET/XL/886
  - Minutes. 1905, mars, mars 1905; MC/ET/XL/887
  - Minutes. 1905, avril, avril 1905; MC/ET/XL/888
  - Minutes. 1905, mai, mai 1905; MC/ET/XL/889
  - Minutes. 1905, juin, juin 1905; MC/ET/XL/890
  - Minutes. 1905, 1er juillet - 15 juillet, 1er juillet - 15 juillet 1905; MC/ET/XL/891
  - Minutes. 1905, 16 juillet - 31 juillet, 16 juillet - 30 juillet 1905; MC/ET/XL/892
  - Minutes. 1905, août, août 1905; MC/ET/XL/893
  - Minutes. 1905, septembre, septembre 1905; MC/ET/XL/894
  - Minutes. 1905, octobre, octobre 1905; MC/ET/XL/895
  - Minutes. 1905, novembre, novembre 1905; MC/ET/XL/896
  - Minutes. 1905, décembre, décembre 1905; MC/ET/XL/897
  - Minutes. 1906, janvier, janvier 1906; MC/ET/XL/898
  - Minutes. 1906, février, février 1906; MC/ET/XL/899
  - Minutes. 1906, mars, mars 1906; MC/ET/XL/900
  - Minutes. 1906, avril, avril 1906; MC/ET/XL/901
  - Minutes. 1906, mai, mai 1906; MC/ET/XL/902
  - Minutes. 1906, juin, juin 1906; MC/ET/XL/903
  - Minutes. 1906, juillet, juillet 1906; MC/ET/XL/904
  - Minutes. 1906, août, août 1906; MC/ET/XL/905
  - Minutes. 1906, septembre, septembre 1906; MC/ET/XL/906
  - Minutes. 1906, octobre, octobre 1906; MC/ET/XL/907
  - Minutes. 1906, novembre, novembre 1906; MC/ET/XL/908
  - Minutes. 1906, décembre, décembre 1906; MC/ET/XL/909
  - Minutes. 1907, janvier, janvier 1907; MC/ET/XL/910
  - Minutes. 1907, février, février 1907; MC/ET/XL/911
  - Minutes. 1907, mars, mars 1907; MC/ET/XL/912
  - Minutes. 1907, avril, avril 1907; MC/ET/XL/913
  - Minutes. 1907, mai, mai 1907; MC/ET/XL/914
  - Minutes. 1907, juin, juin 1907; MC/ET/XL/915
  - Minutes. 1907, juillet, juillet 1907; MC/ET/XL/916
  - Minutes. 1907, août, août 1907; MC/ET/XL/917
  - Minutes. 1907, septembre, septembre 1907; MC/ET/XL/918
  - Minutes. 1907, octobre, octobre 1907; MC/ET/XL/919
  - Minutes. 1907, novembre, novembre 1907; MC/ET/XL/920
  - Minutes. 1907, décembre, décembre 1907; MC/ET/XL/921
  - Minutes. 1908, janvier, janvier 1908; MC/ET/XL/922
  - Minutes. 1908, février, février 1908; MC/ET/XL/923
  - Minutes. 1908, mars, mars 1908; MC/ET/XL/924
  - Minutes. 1908, avril, avril 1908; MC/ET/XL/925
  - Minutes. 1908, mai, mai 1908; MC/ET/XL/926
  - Minutes. 1908, juin, juin 1908; MC/ET/XL/927
  - Minutes. 1908, juillet, juillet 1908; MC/ET/XL/928
  - Minutes. 1908, août, août 1908; MC/ET/XL/929
  - Minutes. 1908, septembre, septembre 1908; MC/ET/XL/930
  - Minutes. 1908, octobre, octobre 1908; MC/ET/XL/931
  - Minutes. 1908, novembre, novembre 1908; MC/ET/XL/932
  - Minutes. 1908, décembre, décembre 1908; MC/ET/XL/933
  - Minutes. 1909, janvier, janvier 1909; MC/ET/XL/934
  - Minutes. 1909, février, février 1909; MC/ET/XL/935
  - Minutes. 1909, mars, mars 190; MC/ET/XL/936
  - Minutes. 1909, avril, avril 1909; MC/ET/XL/937
  - Minutes. 1909, mai, mai 1909; MC/ET/XL/938
  - Minutes. 1909, juin, juin 1909; MC/ET/XL/939
  - Minutes. 1909, juillet, juillet 1909; MC/ET/XL/940
  - Minutes. 1909, août, août 1909; MC/ET/XL/941
  - Minutes. 1909, septembre, septembre 1909; MC/ET/XL/942
  - Minutes. 1909, octobre, octobre 1909; MC/ET/XL/943
  - Minutes. 1909, novembre, novembre 1909; MC/ET/XL/944
  - Minutes. 1909, décembre, décembre 1909; MC/ET/XL/945
  - Minutes. 1910, janvier, janvier 1910; MC/ET/XL/946
  - Minutes. 1910, février, février 1910; MC/ET/XL/947
  - Minutes. 1910, mars, mars 1910; MC/ET/XL/948
  - Minutes. 1910, avril, avril 1910; MC/ET/XL/949
  - Minutes. 1910, mai, mai 1910; MC/ET/XL/950
  - Minutes. 1910, juin, juin 1910; MC/ET/XL/951
  - Minutes. 1910, juillet, juillet 1910; MC/ET/XL/952
  - Minutes. 1910, août, août 1910; MC/ET/XL/953
  - Minutes. 1910, septembre, septembre 1910; MC/ET/XL/954
  - Minutes. 1910, octobre, octobre 1910; MC/ET/XL/955
  - Minutes. 1910, novembre, novembre 1910; MC/ET/XL/956
  - Minutes. 1910, décembre, décembre 1910; MC/ET/XL/957
  - Minutes. 1911, janvier, janvier 1911; MC/ET/XL/958
  - Minutes. 1911, février, février 1911; MC/ET/XL/959
  - Minutes. 1911, mars, mars 1911; MC/ET/XL/960
  - Minutes. 1911, avril, avril 1911; MC/ET/XL/961
  - Minutes. 1911, mai, mai 1911; MC/ET/XL/962
  - Minutes. 1911, juin, juin 1911; MC/ET/XL/963
  - Minutes. 1911, Juillet, juillet 1911; MC/ET/XL/964
  - Minutes. 1911, août, août 1911; MC/ET/XL/965
  - Minutes. 1911, septembre, septembre 1911; MC/ET/XL/966
  - Minutes. 1911, octobre, octobre 1911; MC/ET/XL/967
  - Minutes. 1911, novembre, novembre 1911; MC/ET/XL/968
  - Minutes. 1911, décembre, décembre 1911; MC/ET/XL/969
  - Minutes. 1912, janvier, janvier 1912; MC/ET/XL/970
  - Minutes. 1912, février, février 1912; MC/ET/XL/971
  - Minutes. 1912, mars, mars 1912; MC/ET/XL/972
  - Minutes. 1912, avril, avril 1912; MC/ET/XL/973
  - Minutes. 1912, mai, mai 1912; MC/ET/XL/974
  - Minutes. 1912, juin, juin 1912; MC/ET/XL/975
  - Minutes. 1912, juillet, juillet 1912; MC/ET/XL/976
  - Minutes. 1912, août, août 1912; MC/ET/XL/977
  - Minutes. 1912, septembre, septembre 1912; MC/ET/XL/978
  - Minutes. 1912, octobre, octobre 1912; MC/ET/XL/979
  - Minutes. 1912, novembre, novembre 1912; MC/ET/XL/980
  - Minutes. 1912, décembre, décembre 1912; MC/ET/XL/981
  - Minutes. 1913, janvier, janvier 1913; MC/ET/XL/982
  - Minutes. 1913, février, février 1913; MC/ET/XL/983
  - Minutes. 1913, mars, mars 1913; MC/ET/XL/984
  - Minutes. 1913, avril, avril 1913; MC/ET/XL/985
  - Minutes. 1913, mai, mai 1913; MC/ET/XL/986
  - Minutes. 1913, juin, juin 1913; MC/ET/XL/987
  - Minutes. 1913, juillet, juillet 1913; MC/ET/XL/988
  - Minutes. 1913, août, août 1913; MC/ET/XL/989
  - Minutes. 1913, septembre, septembre 1913; MC/ET/XL/990
  - Minutes. 1913, octobre, octobre 1913; MC/ET/XL/991
  - Minutes. 1913, novembre, novembre 1913; MC/ET/XL/992
    - Dépôt judiciaire du testament et codicille olographes d'Émile Ollivier, ancien avocat et député de Paris, demeurant rue Desbordes-Valmore, n°17, décédé à Saint-Gervais (Haute-Savoie), le 20 août 1913., 29 novembre 1913; MC/ET/XL/992
      Origine de l'information:
      Actes signalés par le personnel du Minutier central des notaires de Paris.
      Date de création de la notice: 2019 (F. Chancerel)
      testament; Saint-Gervais-les-Bains (Haute-Savoie); Desbordes-Valmore (rue); Ollivier, Émile; dirigeant politique; député; écrivain
  - Minutes. 1913, décembre, décembre 1913; MC/ET/XL/993
  - Minutes. 1914, janvier, janvier 1914; MC/ET/XL/994
  - Minutes. 1914, 1er février - 15 février, 1er février - 15 février 1914; MC/ET/XL/995
  - Minutes. 1914, 16 février - 28 février, 16 février - 28 février 1914; MC/ET/XL/996
  - Minutes. 1914, mars, mars 1914; MC/ET/XL/997
  - Minutes. 1914, avril, avril 1914; MC/ET/XL/998
  - Minutes. 1914, mai, mai 1914; MC/ET/XL/999
  - Minutes. 1914, juin, juin 1914; MC/ET/XL/1000
  - Minutes. 1914, juillet, juillet 1914; MC/ET/XL/1001
  - Minutes. 1914, août - septembre, août - septembre 1914; MC/ET/XL/1002
  - Minutes. 1914, octobre - décembre, octobre - décembre 1914; MC/ET/XL/1003
  - Minutes. 1915, janvier, janvier 1915; MC/ET/XL/1004
  - Minutes. 1915, février, février 1915; MC/ET/XL/1005
  - Minutes. 1915, mars, mars 1915; MC/ET/XL/1006
  - Minutes. 1915, avril, avril 1915; MC/ET/XL/1007
  - Minutes. 1915, mai - juin, mai - juin 1915; MC/ET/XL/1008
  - Minutes. 1915, juillet, juillet 1915; MC/ET/XL/1009
  - Minutes. 1915, août - septembre, août - septembre 1915; MC/ET/XL/1010
  - Minutes. 1915, octobre, octobre 1915; MC/ET/XL/1011
  - Minutes. 1915, novembre, novembre 1915; MC/ET/XL/1012
  - Minutes. 1915, décembre, décembre 1915; MC/ET/XL/1013
  - Minutes. 1916, janvier, janvier 1916; MC/ET/XL/1014
  - Minutes. 1916, février, février 1916; MC/ET/XL/1015
  - Minutes. 1916, mars, mars 1916; MC/ET/XL/1016
  - Minutes. 1916, avril, avril 1916; MC/ET/XL/1017
  - Minutes. 1916, mai, mai 1916; MC/ET/XL/1018
  - Minutes. 1916, juin, juin 1916; MC/ET/XL/1019
  - Minutes. 1916, juillet, juillet 1916; MC/ET/XL/1020
  - Minutes. 1916, août - septembre, août - septembre 1916; MC/ET/XL/1021
  - Minutes. 1916, octobre, octobre 1916; MC/ET/XL/1022
  - Minutes. 1916, novembre, novembre 1916; MC/ET/XL/1023
  - Minutes. 1916, décembre, décembre 1916; MC/ET/XL/1024
  - Minutes. 1917, janvier, janvier 1917; MC/ET/XL/1025
  - Minutes. 1917, février, février 1917; MC/ET/XL/1026
  - Minutes. 1917, mars, mars 1917; MC/ET/XL/1027
  - Minutes. 1917, avril, avril 1917; MC/ET/XL/1028
  - Minutes. 1917, mai, mai 1917; MC/ET/XL/1029
  - Minutes. 1917, juin, juin 1917; MC/ET/XL/1030
  - Minutes. 1917, juillet, juillet 1917; MC/ET/XL/1031
  - Minutes. 1917, août - septembre, août - septembre 1917; MC/ET/XL/1032
  - Minutes. 1917, octobre, octobre 1917; MC/ET/XL/1033
  - Minutes. 1917, novembre, novembre 1917; MC/ET/XL/1034
  - Minutes. 1917, décembre, décembre 1917; MC/ET/XL/1035
  - Minutes. 1918, janvier, janvier 1918; MC/ET/XL/1036
  - Minutes. 1918, février, février 1918; MC/ET/XL/1037
  - Minutes. 1918, mars, mars 1918; MC/ET/XL/1038
  - Minutes. 1918, avril, avril 1918; MC/ET/XL/1039
  - Minutes. 1918, mai, mai 1918; MC/ET/XL/1040
  - Minutes. 1918, juin, juin 1918; MC/ET/XL/1041
  - Minutes. 1918, juillet, juillet 1918; MC/ET/XL/1042
  - Minutes. 1918, août - septembre, août - septembre 1918; MC/ET/XL/1043
  - Minutes. 1918, octobre, octobre 1918; MC/ET/XL/1044
  - Minutes. 1918, novembre, novembre 1918; MC/ET/XL/1045
  - Minutes. 1918, décembre, décembre 1918; MC/ET/XL/1046
  - Minutes. 1919, janvier, janvier 1919; MC/ET/XL/1047
  - Minutes. 1919, février, février 1919; MC/ET/XL/1048
  - Minutes. 1919, mars, mars 1919; MC/ET/XL/1049
  - Minutes. 1919, avril, avril 1919; MC/ET/XL/1050